firefox-addon/dictionaries/tr.aff
FLAG UTF-8
SFX ≝ amak attırmamalısındır amak
SFX ≝ ımak ıttırmamalısındır ımak
SFX ≝ umak utturmamalısındır umak
SFX ≝ amak attırmamalısınız amak
SFX ≝ ımak ıttırmamalısınız ımak
SFX ≝ umak utturmamalısınız umak
SFX ≝ amak attırmamalısınızdır amak
SFX ≝ ımak ıttırmamalısınızdır ımak
SFX ≝ umak utturmamalısınızdır umak
SFX ≝ amak attırmamalıydı amak
SFX ≝ ımak ıttırmamalıydı ımak
SFX ≝ umak utturmamalıydı umak
SFX ≝ amak attırmamalıydık amak
SFX ≝ ımak ıttırmamalıydık ımak
SFX ≝ umak utturmamalıydık umak
SFX ≝ amak attırmamalıydılar/∎ amak
SFX ≝ ımak ıttırmamalıydılar/∎ ımak
SFX ≝ umak utturmamalıydılar/∎ umak
SFX ≝ amak attırmamalıydım amak
SFX ≝ ımak ıttırmamalıydım ımak
SFX ≝ umak utturmamalıydım umak
SFX ≝ amak attırmamalıydın amak
SFX ≝ ımak ıttırmamalıydın ımak
SFX ≝ umak utturmamalıydın umak
SFX ≝ amak attırmamalıydınız amak
SFX ≝ ımak ıttırmamalıydınız ımak
SFX ≝ umak utturmamalıydınız umak
SFX ≝ amak attırmamalıyken amak
SFX ≝ ımak ıttırmamalıyken ımak
SFX ≝ umak utturmamalıyken umak
SFX ≝ amak attırmamalıysa amak
SFX ≝ ımak ıttırmamalıysa ımak
SFX ≝ umak utturmamalıysa umak
SFX ≝ amak attırmamalıysak amak
SFX ≝ ımak ıttırmamalıysak ımak
SFX ≝ umak utturmamalıysak umak
SFX ≝ amak attırmamalıysam amak
SFX ≝ ımak ıttırmamalıysam ımak
SFX ≝ umak utturmamalıysam umak
SFX ≝ amak attırmamalıysan amak
SFX ≝ ımak ıttırmamalıysan ımak
SFX ≝ umak utturmamalıysan umak
SFX ≝ amak attırmamalıysanız amak
SFX ≝ ımak ıttırmamalıysanız ımak
SFX ≝ umak utturmamalıysanız umak
SFX ≝ amak attırmamalıyslar/∎ amak
SFX ≝ ımak ıttırmamalıyslar/∎ ımak
SFX ≝ umak utturmamalıyslar/∎ umak
SFX ≝ amak attırmamalıyım amak
SFX ≝ ımak ıttırmamalıyım ımak
SFX ≝ umak utturmamalıyım umak
SFX ≝ amak attırmamalıyımdır amak
SFX ≝ ımak ıttırmamalıyımdır ımak
SFX ≝ umak utturmamalıyımdır umak
SFX ≝ amak attırmamalıyız amak
SFX ≝ ımak ıttırmamalıyız ımak
SFX ≝ umak utturmamalıyız umak
SFX ≝ amak attırmamalıyızdır amak
SFX ≝ ımak ıttırmamalıyızdır ımak
SFX ≝ umak utturmamalıyızdır umak
SFX ≝ amak attırmamayıncaya amak
SFX ≝ ımak ıttırmamayıncaya ımak
SFX ≝ umak utturmamayıncaya umak
SFX ≝ amak attırmamaz amak
SFX ≝ ımak ıttırmamaz ımak
SFX ≝ umak utturmamaz umak
SFX ≝ amak attırmamaz/∄∀≡∥≉∩∡≇∸≀∰∴∺∻∎ amak
SFX ≝ ımak ıttırmamaz/∄∀≡∥≉∩∡≇∸≀∰∴∺∻∎ ımak
SFX ≝ umak utturmamaz/∄∀≡∥≉∩∡≇∸≀∰∴∺∻∎ umak
SFX ≝ amak attırmamazken amak
SFX ≝ ımak ıttırmamazken ımak
SFX ≝ umak utturmamazken umak
SFX ≝ amak attırmamdır amak
SFX ≝ ımak ıttırmamdır ımak
SFX ≝ umak utturmamdır umak
SFX ≝ amak attırmamış amak
SFX ≝ ımak ıttırmamış ımak
SFX ≝ umak utturmamış umak
SFX ≝ amak attırmamış/∄∀≡∥≉∩∡≇∸≀∰∴∺∻∎ amak
SFX ≝ ımak ıttırmamış/∄∀≡∥≉∩∡≇∸≀∰∴∺∻∎ ımak
SFX ≝ umak utturmamış/∄∀≡∥≉∩∡≇∸≀∰∴∺∻∎ umak
SFX ≝ amak attırmamışlar/∎ amak
SFX ≝ ımak ıttırmamışlar/∎ ımak
SFX ≝ umak utturmamışlar/∎ umak
SFX ≝ amak attırmamışlardı amak
SFX ≝ ımak ıttırmamışlardı ımak
SFX ≝ umak utturmamışlardı umak
SFX ≝ amak attırmamışlardık amak
SFX ≝ ımak ıttırmamışlardık ımak
SFX ≝ umak utturmamışlardık umak
SFX ≝ amak attırmamışlardılar/∎ amak
SFX ≝ ımak ıttırmamışlardılar/∎ ımak
SFX ≝ umak utturmamışlardılar/∎ umak
SFX ≝ amak attırmamışlardım amak
SFX ≝ ımak ıttırmamışlardım ımak
SFX ≝ umak utturmamışlardım umak
SFX ≝ amak attırmamışlardın amak
SFX ≝ ımak ıttırmamışlardın ımak
SFX ≝ umak utturmamışlardın umak
SFX ≝ amak attırmamışlardınız amak
SFX ≝ ımak ıttırmamışlardınız ımak
SFX ≝ umak utturmamışlardınız umak
SFX ≝ amak attırmamışlarsa amak
SFX ≝ ımak ıttırmamışlarsa ımak
SFX ≝ umak utturmamışlarsa umak
SFX ≝ amak attırmamışlık amak
SFX ≝ ımak ıttırmamışlık ımak
SFX ≝ umak utturmamışlık umak
SFX ≝ amak attırmamışlık/∥≉∡≇∸∎ amak
SFX ≝ amak attırmamışlığ/∀≡∩≀∰∴∺∻∎ amak
SFX ≝ ımak ıttırmamışlık/∥≉∡≇∸∎ ımak
SFX ≝ ımak ıttırmamışlığ/∀≡∩≀∰∴∺∻∎ ımak
SFX ≝ umak utturmamışlık/∥≉∡≇∸∎ umak
SFX ≝ umak utturmamışlığ/∀≡∩≀∰∴∺∻∎ umak
SFX ≝ amak attırmamışsa amak
SFX ≝ ımak ıttırmamışsa ımak
SFX ≝ umak utturmamışsa umak
SFX ≝ amak attırmamışsak amak
SFX ≝ ımak ıttırmamışsak ımak
SFX ≝ umak utturmamışsak umak
SFX ≝ amak attırmamışsalar/∎ amak
SFX ≝ ımak ıttırmamışsalar/∎ ımak
SFX ≝ umak utturmamışsalar/∎ umak
SFX ≝ amak attırmamışsam amak
SFX ≝ ımak ıttırmamışsam ımak
SFX ≝ umak utturmamışsam umak
SFX ≝ amak attırmamışsan amak
SFX ≝ ımak ıttırmamışsan ımak
SFX ≝ umak utturmamışsan umak
SFX ≝ amak attırmamışsanız amak
SFX ≝ ımak ıttırmamışsanız ımak
SFX ≝ umak utturmamışsanız umak
SFX ≝ amak attırmamışsın amak
SFX ≝ ımak ıttırmamışsın ımak
SFX ≝ umak utturmamışsın umak
SFX ≝ amak attırmamışsındır amak
SFX ≝ ımak ıttırmamışsındır ımak
SFX ≝ umak utturmamışsındır umak
SFX ≝ amak attırmamışsınız amak
SFX ≝ ımak ıttırmamışsınız ımak
SFX ≝ umak utturmamışsınız umak
SFX ≝ amak attırmamışsınızdır amak
SFX ≝ ımak ıttırmamışsınızdır ımak
SFX ≝ umak utturmamışsınızdır umak
SFX ≝ amak attırmamıştı amak
SFX ≝ ımak ıttırmamıştı ımak
SFX ≝ umak utturmamıştı umak
SFX ≝ amak attırmamıştık amak
SFX ≝ ımak ıttırmamıştık ımak
SFX ≝ umak utturmamıştık umak
SFX ≝ amak attırmamıştılar/∎ amak
SFX ≝ ımak ıttırmamıştılar/∎ ımak
SFX ≝ umak utturmamıştılar/∎ umak
SFX ≝ amak attırmamıştım amak
SFX ≝ ımak ıttırmamıştım ımak
SFX ≝ umak utturmamıştım umak
SFX ≝ amak attırmamıştın amak
SFX ≝ ımak ıttırmamıştın ımak
SFX ≝ umak utturmamıştın umak
SFX ≝ amak attırmamıştınız amak
SFX ≝ ımak ıttırmamıştınız ımak
SFX ≝ umak utturmamıştınız umak
SFX ≝ amak attırmamıştır amak
SFX ≝ ımak ıttırmamıştır ımak
SFX ≝ umak utturmamıştır umak
SFX ≝ amak attırmamışım amak
SFX ≝ ımak ıttırmamışım ımak
SFX ≝ umak utturmamışım umak
SFX ≝ amak attırmamışımdır amak
SFX ≝ ımak ıttırmamışımdır ımak
SFX ≝ umak utturmamışımdır umak
SFX ≝ amak attırmamışız amak
SFX ≝ ımak ıttırmamışız ımak
SFX ≝ umak utturmamışız umak
SFX ≝ amak attırmamışızdır amak
SFX ≝ ımak ıttırmamışızdır ımak
SFX ≝ umak utturmamışızdır umak
SFX ≝ amak attırmasa amak
SFX ≝ ımak ıttırmasa ımak
SFX ≝ umak utturmasa umak
SFX ≝ amak attırmasak amak
SFX ≝ ımak ıttırmasak ımak
SFX ≝ umak utturmasak umak
SFX ≝ amak attırmasalar/∎ amak
SFX ≝ ımak ıttırmasalar/∎ ımak
SFX ≝ umak utturmasalar/∎ umak
SFX ≝ amak attırmasalardı amak
SFX ≝ ımak ıttırmasalardı ımak
SFX ≝ umak utturmasalardı umak
SFX ≝ amak attırmasam amak
SFX ≝ ımak ıttırmasam ımak
SFX ≝ umak utturmasam umak
SFX ≝ amak attırmasan amak
SFX ≝ ımak ıttırmasan ımak
SFX ≝ umak utturmasan umak
SFX ≝ amak attırmasana amak
SFX ≝ ımak ıttırmasana ımak
SFX ≝ umak utturmasana umak
SFX ≝ amak attırmasanız amak
SFX ≝ ımak ıttırmasanız ımak
SFX ≝ umak utturmasanız umak
SFX ≝ amak attırmasanıza amak
SFX ≝ ımak ıttırmasanıza ımak
SFX ≝ umak utturmasanıza umak
SFX ≝ amak attırmasaydı amak
SFX ≝ ımak ıttırmasaydı ımak
SFX ≝ umak utturmasaydı umak
SFX ≝ amak attırmasaydık amak
SFX ≝ ımak ıttırmasaydık ımak
SFX ≝ umak utturmasaydık umak
SFX ≝ amak attırmasaydılar/∎ amak
SFX ≝ ımak ıttırmasaydılar/∎ ımak
SFX ≝ umak utturmasaydılar/∎ umak
SFX ≝ amak attırmasaydım amak
SFX ≝ ımak ıttırmasaydım ımak
SFX ≝ umak utturmasaydım umak
SFX ≝ amak attırmasaydın amak
SFX ≝ ımak ıttırmasaydın ımak
SFX ≝ umak utturmasaydın umak
SFX ≝ amak attırmasaydınız amak
SFX ≝ ımak ıttırmasaydınız ımak
SFX ≝ umak utturmasaydınız umak
SFX ≝ amak attırmasaymış amak
SFX ≝ ımak ıttırmasaymış ımak
SFX ≝ umak utturmasaymış umak
SFX ≝ amak attırmasaymışlar/∎ amak
SFX ≝ ımak ıttırmasaymışlar/∎ ımak
SFX ≝ umak utturmasaymışlar/∎ umak
SFX ≝ amak attırmasaymışsın amak
SFX ≝ ımak ıttırmasaymışsın ımak
SFX ≝ umak utturmasaymışsın umak
SFX ≝ amak attırmasaymışsınız amak
SFX ≝ ımak ıttırmasaymışsınız ımak
SFX ≝ umak utturmasaymışsınız umak
SFX ≝ amak attırmasaymışım amak
SFX ≝ ımak ıttırmasaymışım ımak
SFX ≝ umak utturmasaymışım umak
SFX ≝ amak attırmasaymışız amak
SFX ≝ ımak ıttırmasaymışız ımak
SFX ≝ umak utturmasaymışız umak
SFX ≝ amak attırmasın amak
SFX ≝ ımak ıttırmasın ımak
SFX ≝ umak utturmasın umak
SFX ≝ amak attırmasınlar/∎ amak
SFX ≝ ımak ıttırmasınlar/∎ ımak
SFX ≝ umak utturmasınlar/∎ umak
SFX ≝ amak attırmayabildi amak
SFX ≝ ımak ıttırmayabildi ımak
SFX ≝ umak utturmayabildi umak
SFX ≝ amak attırmayabilir amak
SFX ≝ ımak ıttırmayabilir ımak
